【裁判字號】    92,交聲,482
【裁判日期】    920930
【裁判案由】    聲明異議
【裁判全文】
臺灣臺南地方法院交通事件裁定                    九十二年度交聲字第四八二號
    移
    受處分人  甲○○
    即異議人
右列受處分人因違反道路交通管理處罰條例案件，對於交通部公路總局嘉義區監理所
台南監理站民國九十二年八月二十日所為之裁決處分（處分案號：南監五字第裁七四
－Ｓ00000000號），聲明異議，本院裁定如左：
    主  文
異議駁回。
    理  由
一、聲明異議意旨如附件聲明異議狀所載。
二、按汽車駕駛人於行駛道路時，使用手持式行動電話進行撥接或通話者，處新台幣
    三千元罰鍰，道路交通管理處罰條例第三十一之一條第一項定有明文。
三、經查：
（一）、本件受處分人即異議人甲○○於民國九十二年七月四日下午五時二分許，駕
        駛車牌號碼ＴＬ－四九一０號自用小客車，沿台南市○○路由東往西方向行
        駛，行經該路與文南路交岔路口時，使用手持式行動電話進行通話經執勤員
        警鳴笛指示停車接受稽查，並當場掣單舉發等情，有台南市警察局南市警交
        字第Ｓ00000000號舉發違反道路交通管理事件通知單及台南市警察
        局九十二年七月二十八日南市警六交字第０九二０００二五六四號函各乙紙
        在卷可稽。
（二）、其次，證人即本件舉發之台南市警察局第六分局全華派出所警員陳信宏於本
        院審理時到庭具結陳證：「（法官問：本件是否你告發的，情形如何？）證
        人答：是我告發的，當時我是執行巡邏勤務，而於行經永華路、金華路口往
        西方向時，約於當日十七時許，見到異議人駕駛小客車，行駛於快車道上，
        並一邊接聽大哥大，攔檢後異議人將車子停在永華路、文南路口，我們則告
        知他的違規行為並開單告發。」等語無訛（見本院九十二年九月八日訊問筆
        錄），而異議人亦不否認有於前開時、地駕駛前開車輛，經警攔停並掣單舉
        發之事實。參諸執勤警員係依法執行公務，與異議人並不相識，素無怨隙，
        苟非實情，自無須恣意誣攀之理。而且警員執行公務本身受行政懲處責任之
        監督，到庭具結作證更以刑罰擔保其真實性，警員應無甘冒行政懲處及刑法
        偽證罪責任而刻意誣陷之必要。因此，可信賴警員陳信宏前開陳證為真實。
（三）、本件受處分人即異議人甲○○雖辯稱：當時係將車輛停至路邊才接聽電話云
        云。惟按，法院受理交通異議案件，乃是對於交通舉發行政處分審查其是否
        違法，本質上屬於行政爭訟過程，與普通法院審理刑事案件之原則不同。其
        舉證責任之原理，非如刑事案件中，應超越任何合理懷疑始可為有罪判決者
        之嚴格程度。其舉證責任之原理，應與民事訴訟相類似，除有特別規定外，
        基本上準用民事訴訟法，由國家機關與人民二造，各自履行其主觀之舉證責
        任，在過程中各自提出證據；若窮盡各種證據方法，待證結果仍有不明時，
        則由客觀之舉證責任危險分配原則，決定國家機關與人民二造何人應受敗訴
        危險。此參酌行政訴訟法第一百三十六條規定準用民事訴訟法第二百七十七
        條自明。查原裁決機關交通部公路總局嘉義區監理所台南監理站，裁決異議
        人甲○○駕駛上開車輛有前開違規等情，乃引據舉發單為證。而舉發本件違
        規事件之台南市警察局第六分局全華派出所警員陳信宏，就本件如何查獲並
        舉發之經過，亦於本院審理時到庭陳證無訛，已如前述。並就異議人駕駛前
        開自小客車於前開時、地駕駛行經前開路段有使用手持式行動電話，經警攔
        停掣單舉發等本件違規情節均供述明確，而查警員陳信宏本身直接見聞異議
        人有前開違規之事實經過，對事實最為明瞭，又經以行政及刑事責任擔保其
        真實性，且舉發當時所記載違規人所駕車之違規情節又與事實相符等等各項
        因素，綜合認定其陳述為可採信。而異議人就其指稱舉發員警舉發有誤乙節
        ，既未提出確實證據以供調查，且未提供任何相關證據足資證明值勤員警確
        有捏造事實違法取締之情事，從而異議人前開所辯，要係卸責之詞，自無可
        採。
（四）、本件受處分人即異議人甲○○，有於右述時、地，駕駛前開車輛有使用手持
        式行動電話之事實，既可認定，則移送機關即交通部公路總局嘉義區監理所
        台南監理站據此引用前開道路交通管理處罰條例第三十一條之一第一項之規
        定，而裁處異議人罰鍰新臺幣三千元，於法並無不當，異議人異議為無理由
        ，應予駁回。
四、據上論斷，應依道路交通案件處理辦法第十九條，裁定如主文。
中      華      民      國      九十二      年      九    月    三十    日
                              臺灣臺南地方法院交通法庭
                                      法  官 洪士傑
右正本證明與原本無異。
如不服本裁定應於送達後五日內向本院提出抗告狀。
                                      書記官 陳金堂
中      華      民      國      九十二      年      九    月    三十    日


司法院資訊處製作；財團法人民間司法改革基金會備份。
